ACORDAO-COMPLETO-2391491

ACÓRDÃO 633/2020 ATA 2/2020 - PRIMEIRA CÂMARA

VISTOS, relatados e discutidos estes autos referentes à Tomada de Contas Especial instaurada pelo extinto Ministério da Cultura – MinC (que teve as suas atribuições absorvidas pelo atual Ministério da Cidadania, Lei 13.844/2019) contra o Sr. Leandro Candido, em face da não comprovação da boa e regular aplicação dos recursos captados mediante incentivo fiscal da Lei 8.313/1991 (Lei Rouanet) , por ter sido o responsável omisso no dever de prestar contas das verbas destinadas ao projeto intitulado “Barretos – A Festa do Peão de Boiadeiro” (Pronac 13-3452) . 
ACORDAM os Ministros do Tribunal de Contas da União, reunidos em sessão da 1ª Câmara, ante as razões expostas pelo Relator, em:
9.1. com fundamento nos arts. 1º, inciso I, 16, inciso III, alíneas a e c, 19, caput, e 23, inciso III, da Lei 8.443/1992, julgar irregulares as contas do Sr. Leandro Candido, condenando-o ao pagamento da quantia abaixo especificada, atualizada monetariamente e acrescida dos juros de mora, calculados a partir da correspondente data até a efetiva quitação, fixando-lhe o prazo de 15 (quinze) dias, a contar do recebimento da notificação, para que comprove, perante o Tribunal (art. 214, inciso III, alínea a, do Regimento Interno/TCU) , o recolhimento da dívida a favor do Fundo Nacional de Cultura, abatido o valor a crédito na conta da avença, igualmente indicado abaixo, nos termos do verbete da Súmula/TCU 128 e na forma da legislação em vigor:
	Data de ocorrência
	Valor histórico (R$) 
	Débito/Crédito

	1º/11/2013
	170.000,00
	D

	29/8/2018
	50,40
	C

9.2. aplicar ao Sr. Leandro Candido a multa prevista no art. 57 da Lei 8.443/1992, no valor de R$ 25.000,00 (vinte e cinco mil reais) , fixando-lhe o prazo de 15 (quinze) dias, a contar da notificação, para que comprove, perante o Tribunal, o recolhimento da dívida ao Tesouro Nacional (art. 214, inciso III, alínea a, do Regimento Interno/TCU) , atualizada monetariamente desde a data deste Acórdão até a data do efetivo recolhimento, se for paga após o vencimento, na forma da legislação em vigor;
9.3. autorizar, caso requerido, nos termos do art. 26 da Lei 8.443/1992, o parcelamento das dívidas a que se referem os subitens 9.1 e 9.2 acima em até 36 (trinta e seis) parcelas mensais e sucessivas, sobre as quais incidirão os correspondentes acréscimos legais (débito: atualização monetária e juros de mora; multa: atualização monetária) , esclarecendo ao responsável que a falta de pagamento de qualquer parcela importará no vencimento antecipado do saldo devedor, sem prejuízo das demais medidas legais;
9.4. autorizar, desde logo, a cobrança judicial das dívidas a que se refere este Acórdão, caso não atendida a notificação, nos termos do art. 28, inciso II, da Lei 8.443/1992;
9.5. remeter cópia deste Acórdão à Procuradoria da República no Estado do Paraná, com fundamento no art. 16, § 3º, da Lei 8.443/1992 c/c o § 7º do art. 209 do Regimento Interno do TCU;
9.6. dar ciência ao Ministério da Cidadania (Secretaria Especial da Cultura) sobre a existência de saldo no valor de R$ 50,40 na conta corrente da avença, conforme extrato bancário inserto à peça 12.

Tomada de Contas Especial instaurada pelo extinto Ministério da Cultura, em face da não comprovação da boa e regular aplicação dos recursos captados mediante incentivo fiscal da Lei 8.313/1991 (Lei Rouanet).

Primeira Câmara

Ministério da Cultura (extinto).

3. Responsável: Leandro Candido (XXX.902.389-XX).

13.1. Ministros presentes: Walton Alencar Rodrigues (Presidente) e Vital do Rêgo.
13.2. Ministros-Substitutos convocados: Marcos Bemquerer Costa (Relator) e André Luís de Carvalho.
13.3. Ministro-Substituto presente: Weder de Oliveira.

MARCOS BEMQUERER

Adoto como parte deste Relatório a instrução inserta à peça 40, que contou com a anuência do escalão dirigente da Secretaria de Controle Externo de Tomada de Contas Especial – Secex/TCE (peças 41 e 42) , a seguir transcrita com alguns ajustes de forma:
“1. Cuidam os autos de Tomada de Contas Especial instaurada pelo [antigo Ministério da Cultura], em desfavor do Sr. Leandro Candido (CPF XXX.902.389-XX) , em [vista] da não comprovação da boa e regular aplicação dos recursos captados mediante incentivo fiscal da Lei Rouanet, em face da omissão no dever de prestar contas dos recursos destinados ao projeto ‘Barretos – A Festa do Peão de Boiadeiro (Pronac 13-3452) , tendo por objeto a publicação de livro sobre a cidade e a festa’, aprovado e autorizado pela Portaria-MinC 401/2013 (peça 6) , permitindo a captação de recursos financeiros na forma de doações ou patrocínios (Mecenato) , conforme estipulado na Lei 8.313/1991, alterada pela Lei 9.874/1999.
HISTÓRICO
2.	Em 18/9/2018, com fundamento na IN/TCU 71/2012, alterada pela IN/TCU 76/2016 e DN/TCU 155/2016, o dirigente da instituição Secretaria Especial de Cultura autorizou a instauração da Tomada de Contas Especial (peça 15) . O processo foi registrado no sistema e-TCE com o número 173/2019.
3. O Pronac 13-3452 foi firmado no valor de R$ 238.779,50, no período de 6/8/2013 a 31/12/2013 (peça 6) , com prazo para execução dos recursos de 1º/11/2013 a 31/12/2014, recaindo o prazo para prestação de contas em 30/1/2015.
4. [O responsável] proponente captou recursos autorizados no montante de R$ 170.000,00, conforme atestam os recibos (peça 8) e/ou extratos bancários (peças 7 e 12) .
5. O fundamento para a instauração da Tomada de Contas Especial, conforme consignado na matriz de responsabilização elaborada pelo tomador de contas, foi a constatação da seguinte irregularidade: ‘omissão no dever de prestar contas do Pronac 13-3452, referente ao projeto Barretos - A Festa do Peão de Boiadeiro.’
6. O responsável arrolado na fase interna foi devidamente comunicado e, diante da ausência de justificativas suficientes para elidir a irregularidade e da não devolução dos recursos, instaurou-se a Tomada de Contas Especial.
7. No Relatório (peça 26) , o tomador de contas concluiu que o prejuízo importaria no valor original de R$ 169.949,60, imputando-se a responsabilidade ao Sr. Leandro Candido, na condição de proponente. 
8. Em 18/7/2019, a Controladoria-Geral da União emitiu o Relatório de Auditoria (peça 27) , em concordância com o Relatório do tomador de contas. O Certificado de Auditoria e o Parecer do dirigente do órgão de controle interno concluíram pela irregularidade das presentes contas (peças 28 e 29) .
9. Em 25/7/2019, o ministro responsável pela área atestou haver tomado conhecimento das conclusões contidas no Relatório e Certificado de Auditoria, bem como do parecer conclusivo do dirigente do órgão de controle interno, manifestando-se pela irregularidade das contas, e determinou o encaminhamento do processo ao Tribunal de Contas da União (peça 30) .
10. A instrução inicial (peça 45) , analisando os documentos nos autos, concluiu pela citação e audiência do Sr. Leandro Candido (CPF XXX.902.389-XX) , nos seguintes moldes:
10.1. Citação:
10.1.1. Irregularidade: não comprovação da boa e regular aplicação dos recursos federais repassados com amparo no Pronac 13-3452, em face da omissão no dever de prestar contas dos valores transferidos.
10.1.1.1. Conduta: não demonstrar a boa e regular aplicação dos recursos federais recebidos e geridos por meio do instrumento em questão, no período de 1º/11/2013 a 31/12/2014, em face da omissão na prestação de contas, cujo prazo encerrou-se em 30/1/2015.
10.1.1.2. Valor original do débito e data:
	Data de ocorrência
	Valor histórico (R$) 
	Débito/Crédito

	1º/11/2013
	170.000,00
	D

	29/8/2018
	50,40
	C

10.2. Audiência:
10.2.1. Irregularidade 2: não cumprimento do prazo originalmente estipulado para prestação de contas do projeto incentivado, cujo prazo encerrou-se em 30/1/2015.
10.2.1.1. Conduta: descumprir o prazo originalmente estipulado para prestação de contas dos recursos federais recebidos à conta do instrumento em questão, o qual se encerrou em 30/1/2015.
11. Em cumprimento ao pronunciamento da unidade (peça 35) , de 15/8/2019, foi efetuada a citação/audiência do responsável, conforme delineado a seguir (vide despacho à peça 38) :
	Ofício
	Data do ofício
	Data de Recebimento do ofício
	Nome do Recebedor do ofício
	Observação
	Fim do Prazo para defesa

	Ofício 8091/2019-SecexTCE
	9/9/2019 (peça 36) 
	19/9/2019 (vide AR de peça 37) 
	O próprio
	Ofício recebido no endereço do responsável, conforme pesquisa de endereço no Renach (peça 38) .
	5/10/2019

12. Transcorrido o prazo regimental, o responsável permaneceu silente, devendo ser considerado revel, nos termos do art. 12, § 3º, da Lei 8.443/1992.
EXAME TÉCNICO
13. Em exame, TCE instaurada em [vista] da não comprovação da boa e regular aplicação dos recursos captados mediante incentivo fiscal da Lei Rouanet, em face da omissão no dever de prestar contas dos recursos destinados ao projeto ‘Barretos – A Festa do Peão de Boiadeiro’ (Pronac 13-3452) .
14. Nos processos do TCU, a revelia não leva à presunção de que seriam verdadeiras todas as imputações levantadas contra os responsáveis, diferentemente do que ocorre no processo civil, em que a revelia do réu opera a presunção da verdade dos fatos narrados pelo autor. Dessa forma, a avaliação da responsabilidade do agente não pode prescindir da prova existente no processo ou para ele carreada. 
15. Ao não apresentar sua defesa, o responsável deixou de produzir prova da regular aplicação dos recursos sob sua responsabilidade, em afronta às normas que impõem aos gestores públicos a obrigação legal de, sempre que demandados pelos órgãos de controle, apresentar os documentos que demonstrem a correta utilização das verbas públicas, a exemplo do contido no art. 93 do Decreto-lei 200/67: ‘quem quer que utilize dinheiros públicos terá de justificar seu bom e regular emprego na conformidade das leis, regulamentos e normas emanadas das autoridades administrativas competentes.’
16. Mesmo a alegação de defesa não sendo apresentada, considerando o princípio da verdade material que rege esta Corte, procurou-se buscar, em manifestações do responsável na fase interna desta TCE, se havia algum argumento que pudesse ser aproveitado em seu favor. Assim, não foi localizado qualquer documento de defesa (em consonância com as observações do Relatório do Tomador de Contas Especial, peça 26, p. 3, item 6) . Logo, não há apresentação de justificativas plausíveis nem documentação apta a comprovar a boa e regular gestão dos recursos.
17. Vale ressaltar que a pretensão punitiva do TCU, conforme Acórdão 1441/2016-TCU-Plenário, que uniformizou a jurisprudência acerca dessa questão, subordina-se ao prazo geral de prescrição indicado no art. 205 do Código Civil (CC) , que é de 10 anos, contado da data de ocorrência da irregularidade sancionada, nos termos do art. 189 do CC, sendo este prazo interrompido pelo ato que ordenar a citação, a audiência ou a oitiva do responsável. No caso em exame, não ocorreu a prescrição, uma vez que o fato gerador remonta a 30/1/2015 (prazo final para prestação de contas) , e o ato de ordenação da citação ocorreu em 15/8/2019 (peça 35) . 
18. Em se tratando de processo em que as partes interessadas não se manifestaram acerca das irregularidades imputadas, não há elementos para que se possa efetivamente aferir e reconhecer a ocorrência de boa-fé na conduta do responsável, podendo este Tribunal, desde logo, proferir o julgamento de mérito pela irregularidade das contas, conforme os termos dos §§ 2º e 6º do art. 202 do Regimento Interno do TCU (...) .
19. Quanto à possibilidade de aplicação cumulativa das multas dos arts. 57 e 58, inciso I, da Lei 8.443/1992, ainda que seja adequada a realização de citação e audiência do responsável, por força do disposto no art. 209, §4º, do RI/TCU, o Tribunal reconhece que existe relação de subordinação entre as condutas de ‘não comprovação da aplicação dos recursos’ e de ‘omissão na prestação de contas’, sendo a primeira consequência da segunda, o que enseja, na verificação das duas irregularidades, a aplicação da multa do art. 57, com o afastamento da multa do art. 58, inciso I, em atenção ao princípio da absorção (Acórdão 9579/2015-TCU-Segunda Câmara, Relator Vital do Rêgo; Acórdão 2469/2019-TCU-Primeira Câmara, Relator Augusto Sherman) .
20. Conforme leciona Cezar Bitencourt (Tratado de Direito Penal: parte geral, 8ª ed. São Paulo: Saraiva, 2003, p. 565) , na absorção, ‘ (...) a pena do delito mais grave absorve a pena do delito menos grave, que deve ser desprezada’. No caso concreto, a ‘omissão no dever de prestar contas’, embora seja uma irregularidade autônoma, funciona como fase ou meio para a consecução da ‘não comprovação da aplicação dos recursos’, havendo clara relação de interdependência entre essas condutas. Dessa forma, recaindo a duas ocorrências num mesmo gestor, deve prevalecer a pena do delito mais grave, qual seja, a multa do art. 57 da Lei 8.443/1992.
21. Dessa forma, o responsável deve ser considerado revel, nos termos do art. 12, §3º, da Lei 8.443/1992, devendo as contas do Sr. Leandro Candido (CPF XXX.902.389-XX) ser julgadas irregulares, condenando-o ao débito apurado e aplicando-lhe a multa prevista no art. 57 da Lei 8.443/1992.
 (...) 
PROPOSTA DE ENCAMINHAMENTO
23. Diante do exposto, submetemos os autos à consideração superior, propondo ao Tribunal:
23.1. considerar revel o Sr. Leandro Candido (CPF: XXX.902.389-XX) , para todos os efeitos, dando-se prosseguimento ao processo, com fulcro no art. 12, § 3º, da Lei 8.443/1992;
23.2. julgar irregulares, nos termos dos arts. 1º, inciso I, 16, inciso III, alíneas ‘a’ e ‘c’, § 2º, da Lei 8.443/1992 c/c os arts. 19 e 23, inciso III, da mesma lei, e com arts. 1º, inciso I, 209, incisos I e III, 210 e 214, inciso III, do Regimento Interno/TCU, as contas do Sr. Leandro Candido (CPF: XXX.902.389-XX) , condenando-o ao pagamento das importâncias a seguir especificadas, atualizadas monetariamente e acrescidas dos juros de mora, calculadas a partir das datas discriminadas até a data da efetiva quitação do débito, fixando-lhes o prazo de quinze dias, para que comprove, perante o Tribunal, o recolhimento das referidas quantias aos cofres do Fundo Nacional de Cultura, nos termos do art. 23, inciso III, alínea ‘a’, da citada lei;
23.3. Valor histórico do débito e data de origem:
	Data de ocorrência
	Valor histórico (R$) 
	Débito/Crédito

	1º/11/2013
	170.000,00
	D

	29/8/2018
	50,40
	C

Valor do débito atualizado até 19/10/2019: R$ 268.942,31 (peça 39) ;
23.4. aplicar ao Sr. Leandro Candido a multa prevista no art. 57 da Lei 8.443/1992 c/c o art. 267 do Regimento Interno, fixando-lhe o prazo de quinze dias, a contar da notificação, para que comprove, perante o Tribunal (art. 214, III, a, do Regimento Interno do TCU) , o recolhimento da dívida aos cofres do Tesouro Nacional, atualizada monetariamente desde a data do acórdão que vier a ser proferido por este Tribunal até a do efetivo recolhimento, se paga após o vencimento, na forma da legislação em vigor;
23.5. informar ao Sr. Leandro Candido que, caso se demonstre, por via recursal, a correta aplicação dos recursos, mas não se justifique a omissão da prestação de contas, o débito poderá ser afastado, mas permanecerá a irregularidade das contas, dando-se ensejo à aplicação da multa prevista no art. 58, inciso I, da Lei 8.443/1992.
23.6. autorizar, desde logo, a cobrança judicial da dívida, caso não atendida a notificação, na forma do disposto no art. 28, inciso II, da Lei 8.443/1992;
23.7. autorizar também, desde logo, se requerido, com fundamento no art. 28, inciso I, da Lei 8.443, de 1992 c/c o art. 217, §§ 1º e 2º do Regimento Interno, o parcelamento da dívida em até 36 parcelas, incidindo sobre cada parcela, corrigida monetariamente, os correspondentes acréscimos legais fixando-lhe o prazo de quinze dias, a contar do recebimento da notificação, para comprovar perante o Tribunal o recolhimento da primeira parcela, e de trinta dias, a contar da parcela anterior, para comprovar os recolhimentos das demais parcelas, devendo incidir sobre cada valor mensal, atualizado monetariamente, os juros de mora devidos, no caso do débito, na forma prevista na legislação em vigor, alertando ao responsável de que a falta de comprovação do recolhimento de qualquer parcela importará o vencimento antecipado do saldo devedor, nos termos do § 2º do art. 217 do Regimento Interno deste Tribunal;
23.8. enviar cópia do Acórdão a ser prolatado, bem como do Relatório e do Voto que o fundamentarem, à Procuradoria da República no Estado do Paraná, nos termos do § 3º do art. 16 da Lei 8.443/1992 c/c o § 7º do art. 209 do Regimento Interno do TCU, para adoção das medidas cabíveis;
23.9. enviar cópia do Acórdão que vier a ser proferido à Secretaria Especial da Cultura do Ministério da Cidadania, sucessora do Ministério da Cultura (MinC) , e ao responsável, para ciência, informando que a presente deliberação, acompanhada do Relatório e do Voto que a fundamentam, está disponível para a consulta no endereço www.tcu.gov.br/acordaos, além de esclarecer que, caso requerido, o TCU poderá fornecer sem custos as correspondentes cópias, de forma impressa.”
2.	O Ministério Público junto a este Tribunal, representado pelo Procurador Marinus Eduardo De Vries Marsico, concordou com o exame e com a proposta de encaminhamento oferecida pela unidade técnica (peça 43) .
É o Relatório.

não há.

Procurador Marinus Eduardo De Vries Marsico.

TOMADA DE CONTAS ESPECIAL. RECURSOS CAPTADOS COM BASE NA LEI DE INCENTIVO À CULTURA. OMISSÃO DO DEVER DE PRESTAR CONTAS. AUSÊNCIA DE COMPROVAÇÃO DA REGULAR APLICAÇÃO DAS VERBAS CAPTADAS POR INTERMÉDIO DE PROJETO CULTURAL. CITAÇÃO. REVELIA. CONTAS IRREGULARES. DÉBITO. 1. Julgam-se irregulares as contas e em débito o responsável, em função da falta de comprovação da boa e regular aplicação de verba federal recebida com base na Lei de Incentivo à Cultura (Lei 8.313/1991). 2. O ônus de comprovar a regularidade da integral aplicação dos recursos públicos no objeto pactuado compete ao responsável que se comprometeu a aplicar as verbas federais nas finalidades acordadas, mediante documentação suficiente e hábil para tanto, que demonstre, de forma efetiva, os gastos efetuados e o nexo de causalidade entre as despesas realizadas e os recursos federais recebidos.

TOMADA DE CONTAS ESPECIAL (TCE)

Secretaria de Controle Externo de Tomada de Contas Especial - Secex/TCE.

Trago à apreciação deste Colegiado Tomada de Contas Especial deflagrada pelo extinto Ministério da Cultura – MinC (que teve as suas atribuições absorvidas pelo atual Ministério da Cidadania, Lei 13.844/2019) contra o Sr. Leandro Candido, em face da não comprovação da boa e regular aplicação dos recursos captados mediante incentivo fiscal da Lei 8.313/1991 (Lei Rouanet) , por ter sido o responsável omisso no dever de prestar contas das verbas destinadas ao projeto intitulado “Barretos – A Festa do Peão de Boiadeiro” (Pronac 13-3452) . 
2.	Consoante o Parecer Técnico Consolidado inserto à peça 2, o aludido projeto referiu-se à edição de livro sobre a Festa do Peão de Boiadeiro e a história e cultura do município de Barretos. O livro teria 160 páginas, 180 fotos, capa dura impressa em 4 cores, miolo em couchê brilhante, 150g, 4 cores, 23cm x 32cm fechado. A tiragem seria de 3.000 exemplares.
3.	O Projeto Pronac 13-3452 foi firmado no valor de R$ 238.779,50, no período de 6/8 a 31/12/2013 (peça 6) , com prazo para execução dos recursos de 1º/11/2013 a 31/12/2014. O termo final para prestação de contas foi fixado em 30/1/2015.
4.	O Sr. Leandro Candido captou recursos autorizados no quantum de R$ 170.000,00, conforme sobressaem do Recibo 01 (peça 8) e da cópia de extrato bancário que compõe a peça 7. Há um saldo de R$ 50,40 na conta corrente do contrato de patrocínio institucional (peça 12) .
5.	Como visto no Relatório precedente, diante da omissão no dever de prestar contas do Pronac 13-3452, o extinto MinC notificou o responsável para oferecer a prestação de contas ou devolver os recursos captados sob a égide da Lei Rouanet. Ante a ausência de manifestação do Sr. Leandro Candido, o MinC instaurou esta Tomada de Contas Especial.
6. 	Nesta Casa de Contas, a Secretaria de Controle Externo de Tomada de Contas Especial – Secex/TCE empreendeu, por delegação de competência, a citação e a audiência do patrocinado, nos seguintes termos: a) citação – para que recolhesse o débito quantificado no processo e/ou apresentasse alegações de defesa acerca da não comprovação do bom e regular emprego dos recursos federais, ante a omissão no dever de prestar contas dos valores captados; b) audiência – pelo não cumprimento do prazo para prestação de contas do projeto incentivado.
7.	Notificado, o responsável não adimpliu a dívida e tampouco trouxe ao descortino do Tribunal seus elementos de defesa, deixando transcorrer in albis o prazo que lhe foi conferido, o que caracteriza a revelia prevista no art. 12, § 3º, da Lei 8.443/1992.
8.	Após examinar o mérito do processo, a unidade instrutiva opinou, em substância, pela irregularidade das contas do patrocinado, com a condenação ao pagamento do débito apurado e aplicação da multa prevista no art. 57 da Lei 8.443/1992. O Ministério Público junto ao TCU concordou com a proposta da unidade técnica.
9.	Fixadas a situação fático-jurídica, a análise e a proposta de desfecho oferecida ao Tribunal para os autos, passo à apreciação da matéria.
10.	Preliminarmente, destaco que a jurisprudência do TCU é firme ao sufragar a tese de que os valores captados com base nas leis de incentivo à cultura, a exemplo da Lei 8.313/1991 (Lei Rouanet) , são objeto de renúncia fiscal e, por conseguinte, sujeitam-se à fiscalização desta Corte, por força do que dispõe o caput do art. 70 da Constituição Federal e o art. 1º, § 1º, da Lei 8.443/1992. Nessa linha de exegese, cito, entre outros, os Acórdãos 12.685/2019 (de minha relatoria) e 12.705/2019 (rel. min. Ana Arraes) , ambos da 2ª Câmara. 
11.	No caso concreto, a ausência da prestação de contas impediu a comprovação da boa e regular utilização dos recursos públicos federais captados.
12.	Deve-se deixar bem vincado que, após a subscrição de avenças com a União, neste caso o contrato de patrocínio institucional (peça 12) , cabe ao patrocinado que se comprometeu a aplicar as verbas federais nas finalidades acordadas – edição de livro sobre a Festa do Peão de Boiadeiro e a história e cultura do município de Barretos – o ônus de comprovar o adequado emprego da integralidade dos recursos públicos, mediante documentação suficiente e hábil para tanto, o que não ocorreu nestes autos.
13.	Destaca-se ainda que o dever de demonstrar a boa e regular utilização do dinheiro público decorre de imposição derivada do ordenamento jurídico, a teor do bloco normativo composto pelas disposições dos arts. 70, parágrafo único, da Constituição Federal, 93 do Decreto-lei 200/1967 e 66 do Decreto 93.872/1986.
14.	Nessa conexão de ideias, em vista da falta de prestação de contas e diante da impossibilidade de apreciar a adequada utilização das verbas em exame, entendo que está seguramente evidenciada a necessidade de responsabilização do patrocinado. Em consequência, as contas do Sr. Leandro Candido devem ser julgadas irregulares, com condenação ao pagamento do débito quantificado no processo.
15.	Sobre a possibilidade de imposição cumulativa das multas previstas nos arts. 57 e 58, inciso I, da Lei 8.443/1992 (haja vista que o patrocinado foi instado a se manifestar nos autos mediante audiência e citação por ocorrências distintas, v. item 6 acima) , acolho a sugestão da unidade técnica de aplicar somente a pena pecuniária proporcional ao dano capitulada no art. 57 da Lei 8.443/1992, por absorção da irregularidade menos gravosa e que, em tese, ensejaria a imputação da multa a que se refere o art. 58 da mesma lei (no caso, o “não cumprimento do prazo para prestação de contas do projeto incentivado”) . Nessa mesma intelecção, alinho os Acórdãos 8.024/2016 (rel. min. Ana Arraes) e 13.065/2019 (rel. min. Aroldo Cedraz) , ambos da 2ª Câmara.
16.	Cumpre ainda autorizar o pagamento das dívidas em até 36 parcelas mensais e consecutivas, caso solicitado, e a cobrança judicial das dívidas, bem como encaminhar cópia do Acórdão que vier a ser proferido à Procuradoria da República no Estado do Paraná (local de residência e domicílio do responsável) , com fundamento no art. 16, § 3º, da Lei 8.443/1992 c/c art. 209, § 7º, do Regimento Interno do TCU.
17.	Acresço às sugestões de encaminhamento a proposta ao colegiado de dar ciência ao Ministério da Cidadania (Secretaria Especial da Cultura) sobre a existência de saldo no valor de R$ 50,40 na conta corrente da avença, conforme extrato bancário inserto à peça 12.
	 Ante o exposto, voto por que seja adotada a deliberação que ora submeto a este Colegiado.
T.C.U., Sala das Sessões, em 4 de fevereiro de 2020.
MARCOS BEMQUERER COSTA
Relator